# 求助陈版！

提问人：zouyin1234 时间：2019-11-25 06:30:20
企业外购了一套标准的 ERP软件 200 万元，由于标准的软件和企业实际需求有一定区别，需要做一定的改动，如果改动工作也委托软件公司去做，费用较高。为了节省费用，企业自己招聘了专门的软件人员去做相关改动，改动后上线就可以直接使用。预计直接人工费用 40 万。
请问：此种情况是否不属于严格意义上的研究开发活动？直接人工费用是否可以资本化，在 “其他流动资产核算”，待全部达到内部要求并可以使用后后， 240 万一次性转入无形资产，并按预计使用年限摊销（比照全部外购软件摊销年限）。

回答人：chenyiwei
对外购软件的二次开发也属于研发活动。相关支出的核算遵循无形资产准则中对企业内部自行研究开发支出的相关规定。本案例中由于是在现有成熟软件基础上的定制研发，成功可能性相对较高，故一般认为后续二次开发支出可满足资本化条件。
购入的通用软件由于尚未达到预定可使用状态，故其购置支出列入其他非流动资产，到二次开发完成后，和资本化的开发支出一并转入无形资产成本。